臺灣高等法院臺中分院刑事判決　　　　　　　　　九十三年度上訴字第一五二○號
　　上　訴　人　臺灣彰化地方法院檢察署檢察官
　　被　　　告　乙○○
右上訴人因被告違反毒品危害防制條例案件，不服臺灣彰化地方法院九十三年度訴字
第四一一號中華民國九十三年八月九日第一審判決（起訴案號：臺灣彰化地方法院檢
察署九十三年度毒偵字第四七九號）提起上訴，及台灣彰化地方法院檢察署檢察官移
      主  文
原判決撤銷。
乙○○連續施用第一級毒品，累犯，處有期徒刑壹年，扣案之海洛因壹包（淨重零點
零壹公克）沒收銷燬之，扣案之注射針筒參支及塑膠空袋壹個均沒收。
      事  實
一、乙○○前於民國八十三年、八十四年間均因肅清煙毒條例案件，分別經法院判處
    有期徒刑三年二月、三年二月確定，經合併執行，於民國八十六年五月十二日假
    釋出獄，嗣經撤銷假釋執行殘刑，於九十二年八月二十一日因縮短刑期而執行完
    畢。嗣因施用毒品案件，再經台灣彰化地方法院裁定觀察、勒戒後無繼續施用傾
    向，於八十七年九月二十一日執行完畢釋放，由臺灣彰化地方法院檢察署檢察官
    於八十七年九月二十一日以八十七年度偵字第六六○五號為不起訴處分。又因施
    用毒品案件，經依台灣彰化地方法院八十八年度毒聲字第五七一六號裁定送觀察
    、勒戒後，認無繼續施用毒品之傾向，於八十九年五月九日執行完畢釋放，再由
    臺灣彰化地方法院檢察署檢察官於八十九年五月九日以八十八年度毒偵字第一九
    四九號不起訴處分確定。復不知悔改，又基於施用第一級毒品海洛因之概括犯意
    ，自九十三年二月十六日十六時三十分許起，至同年八月十三日上午九時許止，
    分別在彰化縣彰化市鹿港鎮頭崙里頭崙巷公墓內、同鎮頂番里人和巷五十五號住
    處，以將海洛因摻水入針筒內注射入人體之方式，連續施用海洛因多次，嗣於：
    (一)九十三年二月十六日十六時三十分許，在上開公墓內剛施用完第一級毒品即為
    警當場查獲，並扣得其所有並供施用毒品所用之注射針筒一支、已使用過之塑膠
    空袋一個；(2)九十三年七月十六日十七時許，在彰化縣鹿港鎮頭崙里頭崙巷內為
    警查獲，並扣得海洛因一包（淨重○．○一公克）；(3)九十三年八月十三日上午
    八時三十分許，為警持搜索票在上開住處為警查獲，並扣得其所有並供施用毒品
    所用之注射針筒二支。
二、案經彰化縣警察局鹿港分局報請臺灣彰化地方法院檢察署檢察官偵查起訴暨移送
    併案審理。
      理  由
一、右揭犯罪事實，業據被告乙○○坦白承認，且被告三次為警查獲採尿送驗結果，
    均呈嗎啡陽性反應等情，業有中山醫學大學附設醫院藥物濫用檢測中心檢驗報告
    （見毒偵第四七九號卷第二七頁）及彰化縣衛生局煙毒尿液檢驗成績書二份（見
    毒偵第二九三四號卷第二八頁、毒偵第二四○九號卷第二一頁）在卷足憑，且被
    告為警查獲所扣得之白色粉末一包，經送請法務部調查局鑑驗結果，確實為第一
    級毒品海洛因（淨重○．○一公克），此有該局鑑定通知書一紙附卷可稽（見毒
    偵字第三三七二號卷第十三頁），此外，復有扣案注射針筒三支及已放置海洛因
    使用之塑膠空袋一個可資佐證，足認被告之自白應與事實相符而堪採信。又被告
    前因施用毒品案件，再經法院裁定觀察、勒戒後無繼續施用傾向，於八十七年九
    月二十一日執行完畢釋放，由臺灣彰化地方法院檢察署檢察官於八十七年九月二
    十一日以八十七年度偵字第六六○五號為不起訴處分。又因施用毒品案件，經依
    法院八十八年度毒聲字第五七一六號裁定送觀察、勒戒後，認無繼續施用毒品之
    傾向，於八十九年五月九日執行完畢釋放，再由臺灣彰化地方法院檢察署檢察官
    於八十九年五月九日以八十八年度毒偵字第一九四九號不起訴處分確定等情，有
    台灣高等法院被告全國前案紀錄表、臺灣彰化地方法院檢察署刑案資料查註紀錄
    表、被告在押在監資料表在卷足憑，從而本件事證明確，被告連續施用第一級毒
    品海洛因之犯行應堪認定。
二、核被告乙○○所為，係犯毒品危害防制條例第十條第一項之施用第一級毒品罪。
    被告持有第一級毒品海洛因之低度行為應為其施用之高度行為吸收，不另論罪。
    檢察官移送併辦部分與起訴部分有裁判上一罪之關係，本院自得併予審理。又被
    告先後多次施用第一級毒品犯行，時間緊接，所犯構成要件同一之罪名，顯係出
    於概括之犯意為之，為連續犯，應依刑法第五十六條之規定以一罪論，並加重其
    刑。再查被告曾因先後違反肅清煙毒條例案件，經法院分別判處有期徒刑三年二
    月、三年二月確定，經合併執行，於民國八十六年五月十二日假釋出獄，嗣經撤
    銷假釋執行殘刑，於九十二年八月二十一日因縮短刑期而執行完畢後，五年內再
    犯有期徒刑以上之罪，為累犯，應依刑法第四十七條規定，遞加重其刑。原審判
    決固非無見，惟原審未及審酌檢察官移送併辦部分之犯罪事實，尚有未洽。被告
    上訴雖不否認犯罪，然原審判決既有上開可議之處，自應由本院撤銷改判。爰審
    酌被告前曾有施用毒品罪行，猶不知悔改，再施用毒品不輟，不僅戕害自身健康
    ，更辜負國家將之視為病人，並施以長時間之戒治處遇之苦心，惟其對他人權益
    之侵害仍屬有限，於本院審理中已坦承其犯行，及其犯罪目的、手段等一切情狀
    ，量處如主文第二項所示之刑。扣案之海洛因一包（合計淨重約○．○一公克）
    ，係屬第一級毒品，應依毒品危害防制條例第十八條第一項前段規定，沒收銷燬
    。另扣案之注射針筒三支、塑膠袋一個，係被告所有，且已供其施用毒品犯罪所
    用之物，業據其陳明在卷，爰依刑法第三十八條第一項第二款規定，併予宣告沒
    收。
三、據上論斷，應依刑事訴訟法第三百六十九條第一項前段、第三百六十四條、第二
    百九十九條第一項前段，毒品危害防制條例第十條第一項、第十八條第一項前段
    ，刑法第十一條前段、第五十六條、第四十七條、第三十八條第一項第二款，判
    決如主文。
本案經檢察官甲○○到庭執行職務。
中     華     民     國     九十三     年     十一     月      四       日
                                   臺灣高等法院臺中分院刑事第八庭
                                         審判長法  官  羅  得  村
                                               法  官  巫  政  松
                                               法  官  陳  毓  秀
右正本證明與原本無異。
如不服本判決應於收受送達後十日內向本院提出上訴書狀，其未敘述上訴之理由者並
得於提起上訴後十日內向本院補提理由書（均須按他造當事人之人數附繕本）。
                                               書記官  蕭  玉  真
中     華     民     國     九十三     年     十一     月      五       日
附錄本案論罪科刑主要法條：
毒品危害防制條例第十條第一項
施用第一級毒品者，處六月以上五年以下有期徒刑。
                                                                        Ｆ
